【裁判字號】    97,裁,433
【裁判日期】    970111
【裁判案由】    地價稅
【裁判全文】
最  高  行  政  法  院  裁  定
                                     97年度裁字第00433號
上  訴  人  再興育樂開發股份有限公司
代  表  人  甲○○
上  訴  人  乙○○
            丙○○
            丁○○
被 上訴 人  新竹縣稅捐稽徵處
代  表  人  戊○○
上列當事人間地價稅事件，上訴人對於中華民國96年6月14日臺
北高等行政法院95年度訴字第3724號判決，提起上訴，本院裁定
如下：
    主  文
上訴駁回。
上訴審訴訟費用由上訴人負擔。
    理  由
一、按對於高等行政法院判決之上訴，非以其違背法令為理由，
    不得為之，行政訴訟法第242條定有明文。依同法第243條第
    1項規定，判決不適用法規或適用不當者，為違背法令；而
    判決有同條第2項所列各款情形之一者，為當然違背法令。
    是當事人對於高等行政法院判決上訴，如依行政訴訟法第24
    3條第1項規定，以高等行政法院判決有不適用法規或適用不
    當為理由時，其上訴狀或理由書應有具體之指摘，並揭示該
    法規之條項或其內容；若係成文法以外之法則，應揭示該法
    則之旨趣；倘為司法院解釋或本院之判例，則應揭示該判解
    之字號或其內容。如以行政訴訟法第243條第2項所列各款情
    形為理由時，其上訴狀或理由書，應揭示合於該條項各款之
    事實。上訴狀或理由書如未依此項方法表明，或其所表明者
    與上開法條規定不合時，即難認為已對高等行政法院判決之
    違背法令有具體之指摘，其上訴自難認為合法。本件上訴人
    對於高等行政法院判決上訴，雖以系爭土地業經主管機關新
    竹縣政府編定為國土保安用地，而該地固在再興球場基地範
    圍內，但全無供作球道擊球遊憩使用，原判決僅以該土地在
    再興球場範圍內，即認定該土地非作農業或非作保安使用，
    有理由不備之違法等語。惟查上訴人所有之系爭99筆土地係
    坐落在新竹縣湖口鄉長安村再興育樂開發股份有限公司( 下
    稱再興公司)高爾夫球場基地範圍線內，雖經上訴人申請變
    更編定為國土保安用地，惟因該高爾夫球場之開發案經內政
    部同意開發計畫許可後，必須依內政部訂定之「非都市土地
    開發審議規範」總編第21點及高爾夫球場專編第2點規定辦
    理，始得許可開發，故系爭土地縱使維持原地形地貌，亦係
    因開發高爾夫球場依規定所應保留之保育區面積，為開發高
    爾夫球場所必要。是以系爭土地既為高爾夫球場營運所必要
    ，且亦係供作球場使用，並自民國82年即有營業之事實，已
    不作農業生產使用，自不應視為農業用地，且其屬已規定地
    價之土地，自應課徵地價稅，而無土地稅法第22條第1項規
    定課徵田賦之適用等情，業據原審判決敘明甚詳。上訴理由
    復執在原審所主張並經原判決論駁事由再事爭執，泛言原審
    所為論斷有理由不備之違法，而未具體表明合於不適用法規
    、適用法規不當、或行政訴訟法第243條第2項所列各款之情
    形，難認對該判決之如何違背法令已有具體之指摘。依首揭
    說明，應認其上訴為不合法。
二、據上論結，本件上訴為不合法，依行政訴訟法第249條第1項
    前段、第104條、民事訴訟法第95條、第78條、第85條第1項
    前段，裁定如主文。
中    華    民    國    97    年    1     月    11    日
                    最高行政法院第一庭
                        審判長法官  鄭  淑  貞
                              法官  黃  合  文
                              法官  吳  明  鴻
                              法官  鄭  小  康
                              法官  帥  嘉  寶
以  上  正  本  證  明  與  原  本  無  異
中    華    民    國    97    年    1     月    11    日
                              書記官  郭  育  玎


司法院資訊處製作；財團法人民間司法改革基金會備份。
